【裁判字號】    89,南簡上,207
【裁判日期】    900308
【裁判案由】    過失傷害等
【裁判全文】
臺灣臺南地方法院刑事判決                      八十九年度南簡上字第二七號
    上訴人  臺灣臺南地方法院檢察署檢察官
    被  告  乙○○
右列上訴人因過失傷害等案件，不服本院八十九年度交簡字第一三二號，中華民國八
十九年九月二十五日第一審判決（起訴案號：臺灣臺南地方法院檢察署八十九年度偵
字第六九八一號）提起上訴，本院管轄第二審法院判決如左：
    主  文
上訴駁回。
    事  實
一、乙○○明知酒後開車易生危險，於民國八十九年三月二十一日凌晨零時許至二時
    許，在台南市○○路某處與友人飲用啤酒後，業已達不能安全駕駛動力交通工具
    之程度，竟仍於同日凌晨四時三十分許，駕駛車號ＷＨＳ—四六五號輕型機車，
    沿台南市○○路○段，由東往西方向行駛，途經該路與健康二街之路口時，本應
    注意汽車駕駛人飲酒後吐氣濃度超過每公升０點二五毫克以上者即不得駕車，且
    汽車應在遵行車道內行駛等規定，而依當時情形，亦無不能注意之情事，竟疏未
    注意，酒醉駕車並逆向駛入來車車道，而在上開路口前之永華路西往東之慢車道
    上，撞及由甲○○所駕駛之ＮＮＦ—二二七重型機車，致甲○○受有頭部外傷併
    唇撕裂傷、左顴骨骨折等傷害。嗣經警據報前往處理後，當場測得其呼氣之酒精
    濃度高達每公升一點○四毫克。
二、案經甲○○訴由台南市警察局第四分局報告臺灣臺南地方法院檢察署檢察官偵查
    起訴。
    理  由
一、右開事實，業據被告乙○○於警訊及偵、審中供認不諱，核與告訴人甲○○於警
    訊及偵查中之指述相符，此外，復有呼氣酒精濃度測試表一紙、道路交通事故調
    查報告表、台南市警察局處理交通事故紀錄表各一份、現場照片十二幀、財團法
    人奇美醫院八十九年三月三十日、郭綜合醫院八十九年三月二十七日診斷證明書
    各一份足資佐證，是被告自白與事實相符，事證明確，應依法論科。
二、核被告所為係犯刑法第一百八十五條之三之公共危險罪及第二百八十四條第一項
    前段之過失傷害罪。原審簡易判決審酌被告一切犯罪，引用刑法第一百八十五條
    之三、第二百八十四條第一項前段、第四十一條，罰金罰鍰提高標準條例第一條
    前段、第二條規定，量處被告服用酒類，不能安全駕駛動力交通工具而駕駛，有
    期徒刑肆月，如易科罰金，以參佰元折算壹日；又因過失傷害人，量處有期徒刑
    參月，如易科罰金，以參佰元折算壹日。應執行有期徒刑陸月，如易科罰金，以
    參佰元折算壹日，認事用法並無不合，量刑亦堪稱妥適。上訴人上訴意旨指摘原
    判決量刑過輕有所不當等情，本院認原判決並無不當，故認上訴為無理由，應予
    駁回。
據上論結，應依刑事訴訟法第四百五十五條之一第三項、第三百六十八條，判決如主
文。
本案經檢察官柯怡伶到庭執行職務
中    華    民    國      九十        年      三      月       八       日
                                  臺灣臺南地方法院刑事第二庭
                                      審判長法官  侯明正
                                            法官  張瑛宗
                                            法官  黃翰義
右正本證明與原本無異。
本件不得上訴。
                                          書記官  陳金堂
中    華    民    國      九十        年      三      月       八       日


司法院資訊處製作；財團法人民間司法改革基金會備份。
